臺灣士林地方法院民事裁定
111年度消債更字第25號
債  務  人  林琪諳即林薇瑄


代  理  人  饒菲律師（法扶律師）
上列當事人聲請更生事件，本院裁定如下：
    主  文
債務人林琪諳即林薇瑄自中華民國一百一十一年七月四日十七時
起開始更生程序。
命司法事務官進行本件更生程序。
    理  由
一、按協商或調解成立者，債務人不得聲請更生或清算。但因不
    可歸責於己之事由，致履行有困難者，不在此限，消費者債
    務清理條例第151條第7項定有明文。次按，債務人不能清償
    債務或有不能清償之虞，且無擔保或無優先權之本金及利息
    債務總額未逾新臺幣（下同）1,200萬元者，於法院裁定開
    始清算程序或宣告破產前，得向法院聲請更生，觀諸同條例
    第3條、第42條第1項規定自明。又法院開始更生程序之裁定
    ，應載明其年、月、日、時，並即時發生效力。法院開始更
    生程序後，得命司法事務官進行更生程序，必要時得選任律
    師、會計師或其他適當之自然人或法人一人為監督人或管理
    人，復為同條例第45條第1項、第16條所明定。
二、聲請意旨略以：伊有不能清償債務之情事，前曾向最大債權
    金融機構即中國信託商業銀行股份有限公司請求前置協商，
    於民國100年9月間協商成立，協商條件為每月清償5,800元
    ，惟伊斯時打工收入不穩定，以致履行有困難而毀諾。故伊
    確係因不可歸責於己之事由，致履行協商條件有困難，且伊
    無擔保或無優先權之本金及利息債務總額未逾1,200萬元，
    復未經法院裁定開始清算程序或宣告破產，爰依法聲請更生
    等語。
三、經查，債務人所主張之上開事實，有債務人現戶全戶戶籍謄
    本（見本院卷第98頁至第100頁）、財團法人金融聯合徵信
    中心當事人綜合信用報告之債務清理條例前置協商專用債權
    人清冊（見本院110年度司消債調字第329號卷，下稱調解卷
    ，第9頁至第13頁）、108至110年度綜合所得稅各類所得資
    料清單（見本院卷第162頁至第164頁、第228頁）、全國財
    產稅總歸戶財產查詢清單（見本院卷第166頁）、協議書及
    無擔保債務還款分配表暨表決結果（見本院卷第262頁至第2
    72頁）、機車車號000-000號之行照影本（見本院卷第102頁
    ）、金融機構之存摺資料（見本院卷第108頁至第156頁）、
    中華民國人壽保險商業同業公會投保查詢資料（見本院卷第
    158頁）、富邦人壽保險股份有限公司111年6月2日陳報狀（
    見本院卷第222頁）、德寶地產股份有限公司薪資明細（見
    本院卷第74頁至第80頁）、勞工保險被保險人投保資料表及
    明細（見本院卷第168頁至第172頁）、房屋租賃契約書（見
    本院卷第178頁至第190頁）、債務人母親之身心障礙證明（
    見本院卷第174頁）等為證，核閱屬實。是債務人目前任職
    德寶地產股份有限公司，擔任行政助理，每月薪資2萬2,000
    元，另利用非上班時間兼職外送、夜市打工，每月收入約1
    萬3,000元至1萬5,000元（見本院卷第92頁、第224頁），除
    個人必要生活費用1萬8,720元外，尚需負擔母親扶養費用1
    萬5,000元（見調解卷第7頁），實不足支付前開協商條件5,
    800元，其主張其有不可歸責於己之事由，致履行協商條件
    有困難，當屬實在。又債務人名下尚有民國99年出廠之車號
    000-000號機車1輛及1份有效保單，該機車經試算殘值為5,2
    08元（見本院卷第104頁），而保單經計算之解約金為7,167
    元，業經富邦人壽保險股份有限公司陳報在卷（見本院卷第
    222頁）。惟債務人負擔之債務依債權人陳報債權金額為83
    萬2,527元（見本院卷第254頁），以其自陳每月可清償5,00
    0元（見本院卷第224頁）計算，至少需約14年（計算式：83
    2,527÷5,000÷12≒14），始能清償完畢，應認其已不能清償
    債務。此外，債務人無擔保或無優先權之債務總額未逾1,20
    0萬元，且無同條例第6條第3項、第8條或第46條各款所定駁
    回更生聲請之事由存在，則債務人聲請更生，應屬有據。揆
    諸首開說明，應予開始更生程序，並命司法事務官進行本件
    更生程序。
四、爰裁定如主文。
中　　華　　民　　國　　111 　年　　7 　　月　　4 　　日
                  民事第三庭  法  官  劉育琳 
以上正本係照原本作成。
本件裁定不得抗告。　　
中　　華　　民　　國　　111 　年　　7 　　月　　4 　　日
                              書記官  邱勃英